【裁判字號】    97,花易,63
【裁判日期】    970721
【裁判案由】    竊盜
【裁判全文】
臺灣花蓮地方法院刑事判決              97年度花易字第63號
公  訴  人  臺灣花蓮地方法院檢察署檢察官
被      告  丙○○
            甲○○
上列被告因竊盜案件，經檢察官聲請簡易判決處刑（97年度偵字
第2743號），本院認不宜逕以簡易判決處刑，經適用通常程序審
理後，再由本院合議庭裁定改依簡式審判程序審理，並判決如下
：
    主  文
丙○○共同攜帶兇器竊盜，累犯，處有期徒刑柒月，扣案之破壞
剪共計肆支、布鉤壹具及鐮刀壹支均沒收；又共同攜帶兇器竊盜
，累犯，處有期徒刑柒月，扣案之破壞剪共計肆支、布鉤壹具及
鐮刀壹支均沒收。應執行有期徒刑壹年，扣案之破壞剪共計肆支
、布鉤壹具及鐮刀壹支均沒收。
甲○○共同攜帶兇器竊盜，處有期徒刑陸月，扣案之破壞剪共計
肆支、布鉤壹具及鐮刀壹支均沒收；又共同攜帶兇器竊盜，處有
期徒刑陸月，扣案之破壞剪共計肆支、布鉤壹具及鐮刀壹支均沒
收。應執行有期徒刑拾月，扣案之破壞剪共計肆支、布鉤壹具及
鐮刀壹支均沒收。
    事  實
一、丙○○前曾於民國96年間因犯傷害罪案件，經臺灣花蓮地方
    法院（下稱本院）於96年11月30日以96年度花簡字第895 號
    判處有期徒刑5月，於96年12月31日確定後，甫於97年3月24
    日易科罰金執行完畢，猶不知悔改，復與甲○○基於意圖為
    自己不法所有之犯意聯絡，先於97年5 月26日19時許，攜帶
    客觀上足供兇器使用之破壞剪共計4 支、布鉤1具及鐮刀1支
    等物，至花蓮縣秀林鄉○○村○○○○道內，共同竊取臺灣
    鐵路管理局所管領之鋁管及固定夾1批；其2人復另行基於意
    圖為自己不法所有之犯意聯絡，再於同年5月28日上午8時許
    ，攜帶上開客觀上足供兇器使用之工具，至前述同一地點，
    共同竊取臺灣鐵路管理局所管領之電纜線1 批（共計約2500
    公斤），嗣於97年5 月28日23時40分許，為警攔檢查獲始循
    線知悉上情，並扣得破壞剪共計4 支、布鉤1具及鐮刀1支等
    作案工具。
二、案經花蓮縣警察局吉安分局報告臺灣花蓮地方法院檢察署檢
    察官偵查後聲請簡易判決處刑。
    理  由
一、上開犯罪事實，業經被告丙○○、甲○○於本院審理時自白
    不諱，核與證人即臺灣鐵路管理局花蓮電務段和平分駐所技
    術助理乙○○於警詢時所指述失竊之情節大致相符，並有贓
    物認領保管單1 張、現場及查獲照片共計16張附卷，以及扣
    案之破壞剪共計4 支、布鉤1具及鐮刀1支可資佐證，是以本
    件事證明確，被告2人之犯行堪予認定，應依法論科。
二、核被告丙○○、甲○○所為，均係犯刑法第321 條第1項第3
    款之加重竊盜罪嫌。其2 人就上開竊盜犯行，有犯意聯絡及
    行為分擔，應論以共同正犯。又被告2人先後2次竊盜之犯行
    ，犯意各別，行為互異，應予分論併罰之。再被告丙○○前
    曾於96年間因犯傷害罪案件，經本院於96年11月30日以96年
    度花簡字第895號判處有期徒刑5月，於96年12月31日確定後
    ，甫於97年3 月24日易科罰金執行完畢一節，有臺灣高等法
    院被告前案紀錄表1份在卷足憑，其於5年以內再故意犯本件
    有期徒刑以上之2罪，均為累犯，應各依刑法第47條第1項規
    定加重其刑。爰審酌被告2 人先前各有多次前科，素行不佳
    ，其均正值壯年，不知以正當工作謀生，竟一再竊取電纜線
    等物，意圖變賣得利，復參酌其犯罪動機、目的、手段、對
    被害人所造成之損害程度，以及其2 人於事發後已據實坦承
    犯行，犯後態度尚稱良好等一切情狀，各量處如主文所示之
    刑，並均定其應執行之刑。至扣案之破壞剪共計4支、布鉤1
    具及鐮刀1 支，係被告丙○○所有供本件竊盜所用之物，業
    經其自承在卷（見本院審判程序筆錄第2 頁），應依刑法第
    38條第1項第2款規定宣告沒收，併此敘明。
三、末按檢察官聲請以簡易判決處刑之案件，經法院認為有第45
    1 條之1第4項但書之情形者，應適用通常程序審判之，刑事
    訴訟法第452條定有明文。查本件被告丙○○、甲○○先後2
    次所犯刑法第321條第1項第1款1之加重竊盜罪，其法定刑均
    為6月以上5年以下有期徒刑，且其中被告丙○○係構成累犯
    ，應再依刑法第47條第1項加其刑，是其2人所犯之罪並不合
    同法第449 條所定得以簡易判決處刑之案件，因認被告有同
    法第451條之1第4項但書第1款之情形，不宜逕以簡易判決處
    刑，爰由本院將全案適用通常程序審判之。又按「除被告所
    犯為死刑、無期徒刑、最輕本刑為3 年以上有期徒刑之罪或
    高等法院管轄第1審案件者外，於前條第1項程序進行中，被
    告先就被訴事實為有罪之陳述時，審判長得告知被告簡式審
    判程序之旨，並聽取當事人、代理人、辯護人及輔佐人之意
    見後，裁定進行簡式審判程序。」刑事訴訟法第273條之1第
    1 項定有明文。查本件被告丙○○、甲○○所犯上開刑法第
    321條第1項第3款之罪，其法定刑並非最輕本刑為3年以上有
    期徒刑之罪，且被告2 人於本院97年7月7日準備程序進行中
    ，復就被訴之事實為有罪之陳述，經告知被告簡式審判程序
    之旨，被告2 人及公訴人對於本件改依簡式審判程序審理亦
    均表示同意，是本院即依前揭刑事訴訟法規定，裁定本件進
    行簡式審判程序，附此敘明。
據上論斷，應依刑事訴訟法第452 條、第273條之1第1項、第299
條第1 項前段，刑法第28條、第321條第1項第3款、第47條第1項
、第38條第1項第2款、第51條第5款，判決如主文。
本案經檢察官許梨雯到庭執行職務。
中    華    民    國    97    年    7     月    21    日
                  刑事第三庭    法  官  楊仲農
上列正本證明與原本無異。
如對本判決不服，應於送達後10日內，向本院提出上訴狀（上訴
狀應記載具體上訴理由並應抄附繕本）告訴人或被害人如對於本
判決不服者，應具備理由請求檢察官上訴，其上訴期間之計算係
以檢察官收受判決正本之日期為準。
中    華    民    國    97    年    7     月    21    日
                                書記官
附錄本判決論罪之法律條文：
中華民國刑法第321條：
犯竊盜罪而有下列情形之一者，處六月以上、五年以下有期徒刑
：
一  於夜間侵入住宅或有人居住之建築物、船艦或隱匿其內而犯
    之者。
二  毀越門扇、牆垣或其他安全設備而犯之者。
三  攜帶兇器而犯之者。
四  結夥三人以上而犯之者。
五  乘火災、水災或其他災害之際而犯之者。
六  在車站或埠頭而犯之者。
前項之未遂犯罰之。


司法院資訊處製作；財團法人民間司法改革基金會備份。
